Inventaris van het archief van de stafonderdelen van het 1e legerkorps en de daaronder ressorterende divisies, (1945) 1949-1994
Nationaal Archief, Den Haag
- Inventaris van het archief van de staf van het 1 Legerkorps, 1949-1992, 1
  - Organisatie, 1.02
    - Stukken betreffende aanwijzingen, instructies, maatregelen, orders, procedures en voorschriften, 1952-1967, 1969-1970, 1975-1992; 71-123; 38 pakken, 9 omslagen 6 stukken
      - 1983, 107
      - 1984, 108-109
        - Algemeen en dienstgeheim, 108
        - Confidentieel en geheim, 109
      - 1985, 110
      - 1986, 111-113
        - Algemeen en dienstgeheim, 111-112
          - Nummers 11.810-18.278, 111
          - Nummer 10.389, 112
        - Confidentieel en geheim, 113
      - 1987, 114-116
        - Algemeen, dienstgeheim, 114-115
          - Nummers 10.389/2F-2M, 114
          - Nummers 12.110-23.613, 115
        - Confidentieel en geheim, 116; 1 omslag
      - 1988, 117-118
        - Algemeen en dienstgeheim, 117
        - Confidentieel en geheim, 118
      - 1989, 119
      - 1990, 120-121
        - Algemeen en dienstgeheim, 120
        - Confidentieel en geheim, 121
      - 1991, 122
      - 1992, 123; 1 omslag
    - Stukken betreffende bevelsverhoudingen, 1952-1955, 1957-1961, 1963, 1965, 1968, 1971, 1975-1980, 1982, 1990; 124; 1 pak
    - Stukken betreffende het oprichten, samenvoegen, opheffen en verplaatsen van diensten en onderdelen, 1952-1958, 1960, 1963-1964, 1977-1978,1981-1982, 1988; 125; 1 pak
    - Stukken betreffende taak- en functiebeschrijvingen en bevelvoering, 1952-1959, 1964-1966, 1976-1977, 1979, 1980, 1984, 1989, 1991-1992; 126; 1 pak
    - Stukken betreffende het ontwerp en de draagwijze van kleding en uitrusting, 1953, 1955-1956; 127; 1 omslag
    - Maandelijkse statistische rapporten, 1955; 128; 1 pak
    - Rapporten inzake onderzoek naar de centrale synoptische meteorologische informatievoorziening binnen de Koninklijke Landmacht, 1983, 1990-1991; 129; 1 omslag
    - Memorandum inzake de filosofie op het gebied van Command and Control, 1988; 130; 1 stuk
    - Evaluatierapport over (transport)activiteiten die zijn verricht door de Koninklijke Landmacht in het Golfconflict, 1991; 131; 1 stuk
  - Algemeen defensiebeleid, 1.03
    - Stukken betreffende algemene beleidszaken, waaronder legerplannen, 1953, 1958, 1975, 1977, 1980-1981, 1983, 1989, 1990; 132; 1 pak
    - Stukken betreffende internationale steun en samenwerking in vredestijd, 1983-1984, 1988, 1990; 133; 1 omslag
  - Operationele zaken, 1.04
    - Militaire inlichtingen, 1.04.1
      - Stukken betreffende grond- en terreinverkenningen, 1952-1958, 1964, 1966, 1967, 1979, 1981, 1983-1984, 1987; 134; 1 pak
        Zie ook inventarisnummers 26-70 en 210.
      - Inlichtingenrapporten betreffende strijdkrachten, in hoofdzaak inzake het Russische leger, 1953-1958, 1961, 1967, 1970, 1978,1981-1983; 135; 1 pak
      - Periodieke en supplement inlichtingenrapporten afkomstig van het Headquarters Northern Army Group, 1956-1958, 1965, 1982, 1987; 136-137; 2 pakken
        - 1956-1957, 136
        - 1958, 1965, 1982, 1987, 137
      - Inlichtingensamenvattingsrapporten, gegevens over het Sovjetleger in Oost-Duitsland en de Oost-Duitse strijdkrachten, 1957-1958; 138; 1 pak
      - Stukken betreffende het verzamelen en documenteren van (contra)inlichtingen, 1957-1958, 1980-1982, 1990; 139; 1 pak
        Met instructies, zie ook inventarisnummers 71-123.
      - Brief van de commandant 101 Genie- Gevechtsgroep inzake een beschouwing over de opbouw van het genie-inlichtingenarchief, 1958; 140; 1 stuk
      - Circulaire inzake het Pamflet inhoudende Aanvullende Richtlijnen voor de Inlichtingendienst, (PARID), afschrift met bijlage, 1958; 141; 1 stuk
      - Stukken betreffende het topografisch handboek voor de Sovjetofficier, vertaald in het Nederlands, 1958; 142; 1 omslag
      - Circulaire van het Hoofdkwartier Generale Staf inzake de Engelse en Duitse opvatting over de tactiek van de Sovjet strijdkrachten, met bijlagen, 1960; 143; 1 omslag
      - Rapport inzake de huidige toestand en de toekomstige ontwikkeling van de gevechtsinlichtingendienst van het Amerikaanse leger, 1960; 144; 1 stuk
      - Rapporten betreffende de Sovjetspionage in de Verenigde Staten, de zaak Abel, en spionagezaken in Zwitserland, 1963-1964; 145; 2 stukken
      - Rapport van de adviescommissie krijgsgevangenenondervraging, 1966, 1981; 146; 1 omslag
        Met richtlijnen oefeningen bij ondervragen krijgsgevangenen.
      - Circulaire inzake commentaar op een verslag van een vergadering van de werkgroep functiegebied inlichtingen, nummer 1, minuut met bijlagen, 1977; 147; 1 stuk
      - Intelligence summary rapporten, samenstelling en veranderingen van het Sovjet leger, 1982-1986; 148; 1 pak
      - Brief aan de commandant Landmachtstaf inzake de primaire inlichtingenbehoefte van 1 Legerkorps, minuut, 1984; 149; 1 stuk
      - Rapporten betreffende de strijdkrachten van het Warschau Pact, 1988-1992; 150-151; 2 pakken
        - 1988-1989, 150
        - 1990-1992, 151
    - Beveiliging en veiligheid, 1.04.2
      - Staten houdende een opgave van bedrijfs- en andere ongevallen, 1954-1957; 152; 1 omslag
      - Stukken betreffende de militaire veiligheid en beveiliging, 1956-1959, 1963-1965, 1977-1983, 1986-1987; 153; 1 pak
        Met regelingen, zie ook inventarisnummers 71-123.
      - Rapporten betreffende de beoordeling van de veiligheidstoestand, 1957-1959; 154; 1 omslag
  - Krijgskundige aangelegenheden, inclusief oefeningen, 1.05
    - Oorlogsvoorbereiding, 1.05.1
      - Stukken betreffende verdedigingsmaatregelen, vernielingsvoorbereidingen en de keuze van de bewapening, 1949-1958, 1960-1964, 1976-1977, 1982, 1985, 1988, 1991; 155-162; 8 pakken
        Waaronder ook inundatiën en voormalige Nederlandse en Duitse kunstwerken.
        - 1949-1950 Inundatierapporten, 155
        - 1951-1954, 156
        - 1955, 157
        - 1956, 158
        - 1957, 159
        - 1958, 1960-1964, 160
        - 1963, 1985, 1988, 1991, 161
        - 1976-1977, 1980, 1982-1983, 162
      - Stukken betreffende nationale-, en internationale manoeuvres en oefeningen, 1951-1967, 1969, 1971, 1973, 1975-1984, 1987-1991; 163-182; 20 pakken,
        Niet deel uitmakend van de opleiding.
        - 1951-1953, 163
        - 1954, 164
        - 1955, 165
        - 1956, 166
        - 1957, 167-168
          - jan. - mei, 167
          - sept. - dec., 168
        - 1958, 169
        - 1959, 170
        - 1960-1962, 171
        - 1963-1965, 172
        - 1966-1967, 1969, 1971, 1973, 1975-1977, 173
        - 1978, 174
        - 1979-1980, 175
        - 1981-1982 feb., 176
        - 1982 mrt. - dec, 177
        - 1983, 178-179
          - jan. - aug., 178
          - sept., dec., 179
        - 1984-1985, 180
        - 1986-1987, 181
        - 1988-1991, 182
      - Stukken betreffende het wijzigen en vaststellen van operatieplannen en -bevelen, 1952-1992; 183-240; 27 pakken
        Zie ook inventarisnummers 215-217.
        - 1952-1953, 1955-1956, 183
        - 1957, 184
        - 1958, 185
        - 1959, 186
        - 1960-1964, 187
        - 1965, 188
        - 1966-1967, 1970, 1974-1977, 189
        - 1978, 190-192
          - Nummers 6440-6783, 190
          - Nummer 6448-I voorlopig operatieplan, 191
          - Bijlagen behorende bij inventarisnummer 237, 192
        - 1979, 193-194
          - Nummers 6440-6448/3-H, 193
          - Nummers 6448/3-K - 6783, 194
        - 1980, 195
        - 1981, 196
        - 1982, 197
        - 1983, 198
        - 1984, 199
        - 1985, 200-202
          - Nummers 327/B-684/B, 200
          - Nummer 684/C, 201
          - Nummers 684/D-1623/A, 202
        - 1986, 203
        - 1987, 204
        - 1988, 205
        - 1989, 206-207
          - Nummers 470/2-B - 3509/1-C, 206
          - Nummers 3817-31.675, 207
        - 1990-1991, 208
        - 1992, 209
        - Stukken betreffende tactische weer- en terreinstudies, 1953, 1958, 1965, 1978-1982, 210; 1 pak
          Zie ook inventarisnummers 26-70 en 134.
        - Stukken betreffende de algemene en operationele oorlogsvoorbereiding, 1954-1957, 1959, 1963-1964, 1978, 1980, 1991, 211; 1 pak
        - Stukken betreffende nucleaire, bacteriologische en chemische oorlogsvoering, 1955-1956, 1960-1961, 1963-1966, 1979, 1989, 212; 1 pak
        - Stukken betreffende sleutelpuntenlijsten in het gezagsgebied van 1 LK, 1956-1957, 213; 1 pak
        - Stukken betreffende alarmoefeningen, 1957, 1959-1960, 1964, 1974, 1979-1980, 214; 1 pak
        - Stukken betreffende het opstellen, wijzigen en oefenen van het logistieke operatieplan, het operatiebevel en het verzorgingsbevel, 1957-1960, 1963-1967, 1969, 1976-1977, 1979, 1984, 1986, 1989, 215-217; 3 pakken
          Zie ook inventarisnummers 183-209.
          - 1957-1958, 215
          - 1959-1960, 1963-1966, 216
          - 1967, 1969, 1976-1977, 1979, 1983-1984, 1986, 1989, 217
        - Stukken betreffende oefenaanwijzingen met aanvullingen, 1957-1989, 218-224; 6 pakken en 1 omslag
          - 1957-1960, 1963, 218
          - 1978-1980, 219
          - 1982-1983, 220
          - 1984, 221; 1 omslag
          - 1988 Voornamelijk inzake oefening Free-Lion., 222-223
            - jan. - juni, 222
            - aug. - sept., 223
          - 1989, 224
        - Brief van de directeur Hogere Krijgsschool inzake een onderzoek naar de verschillen van de Nederlandse met de Amerikaanse gevechtshandleiding en in hoofdzaak het gebruik van atoomwapens, 1958, 225; 1 stuk
        - Stukken betreffende het leveren van commentaar op pamfletten inzake de Sovjet tactiek, 1958, 226; 1 omslag
        - Circulaire inzake het tactisch gebruik van 8 inch houwitser eenheden met atoomcapaciteit, 1964, 227; 1 stuk
        - Stukken betreffende de staf-beoordeling van de toestand ten behoeve van het operatieplan, 1964, 1988, 228; 1 pak
        - Stukken betreffende de inzetbaarheid van diverse onderdelen bij oefeningen, 1976, 1979, 229; 1 omslag
        - Stukken betreffende inter- en nationale schietwedstrijden te Bergen en Munster-Süd, 1979, 1981-1985, 1987-1992, 230-231; 2 pakken
          - 1979, 1981-1985, 230
          - 1987-1992, 231
        - Oefenplannen, 1979-1983, 1988-1991, 232-236; 5 pakken
          - 1979-1983, 1985, 232
          - 1988-1989, 233
          - 1990, 234
          - 1991, 235-236
            - feb., juni, 235
            - aug. - sept., 236
          - Brief aan de Bevelhebber der Landstrijdkrachten inzake de samenstelling van een afvaardiging voor de oefening Golden Saber, minuut met bijlage, 1982, 237; 1 stuk
        - Stukken betreffende de gevechtsbeveiliging van het 1 Legerkorps tijdens het verdedigend gevecht, 1984, 238; 1 omslag
        - Stukken betreffende de instelling en verslagen van de stuur- en projectgroep voor de oefening Free-Lion, 1987-1988, 239-240; 2 pakken
          - 1987, 239
          - 1988, 240
    - Mobilisatie en demobilisatie, 1.05.2
      - Stukken betreffende de beveiliging en verdediging van het noodbrugpontonplan (plannen C en D), 1952-1953; 241; 1 pak
      - Stukken betreffende de evacuatie van de burgerbevolking in het achtergebied van 1 Legerkorps en in de omgeving van vliegvelden, 1952-1955, 1974; 242; 1 omslag
      - Stukken betreffende militaire steunverlening en bijstand, 1953-1956, 1958,1963, 1980, 1991; 243; 1 pak
      - Circulaire houdende een overzicht van beheerders van rode registratiekaarten voor alle parate en mobilisabele onderdelen onder bevel van 1 Legerkorps, 1957; 244; 1 stuk
      - Stukken betreffende het wijzigen en vaststellen van mobilisatievoorbereidingen alsmede het (de)mobilisabel stellen van onderdelen, 1957-1960, 1963, 1967, 1975-1984, 1987-1990; 245-247; 3 pakken
        - 1957-1960, 245
        - 1963, 1967, 1975-1982, 246
        - 1983-1984, 1987-1990, 247
      - Brief aan de voorzitter van de Werkgroep Vulling Oorlogstijd inzake zijn visie over de geoefendheid van mobilisabele eenheden, 1981; 248; 1 stuk
      - Circulaire inzake een vragenlijst Mobilisatievoorbereiding 1 Legerkorps, 1984; 249; 1 stuk
    - Ceremonieel, eerbewijzen en plechtigheden, 1.05.3
      - Brief aan de Inspecteur-generaal der Koninklijke Landmacht inzake het mogelijk voortzetten van de KNIL-traditie door het Regiment van Heutsz, minuut met bijlagen, 1952; 250; 1 stuk
      - Stukken betreffende commando-overdrachten, 1954-1955, 1957, 1988, 1992; 251; 1 omslag
      - Brief aan de commandant 4 Divisie inzake voortzetting van de traditie van de voormalige IV Divisie door de 4 Divisie, minuut, 1955; 252; 1 stuk
      - Brief van de Chef Generale Staf inzake de fysieke conditie van militairen die voor een erewacht zijn aangewezen, minuut met bijlagen, 1957; 253; 1 stuk
      - Concept paradeorder voor de parade op Koninginnedag te Utrecht, 1957; 254; 1 stuk
      - Brief van het Hoofdkwartier Generale Staf inzake het in bruikleen geven van de vlag van de 7 December Divisie aan de commandant 1 Divisie 7 December, met bijlage, 1958; 255; 1 stuk
      - Brief van de commandant 11 Gevechtsgroep met betrekking tot een overzicht van plechtigheden van ceremoniële aard, met bijlage, 1958; 256; 1 stuk
      - Circulaire van de Bevelhebber der Landstrijdkrachten inzake het verzoek tot commentaar op het memorandum Traditie, met bijlage, 1963; 257; 1 stuk
      - Aanbiedingsbrief aan de minister van Defensie inzake een verslag van het werkbezoek van de minister aan 1 Legerkorps op 17 oktober, minuut met bijlagen, 1978; 258; 1 stuk
      - Brief aan de Chef Kabinet van de Bevelhebber der Landstrijdkrachten betreffende concept dagorders bij de afscheidsceremonie in verband met de opheffing van de Staf en de Stafbatterij 1 Legerkorpsartillerie, het 11 Eskadron Koninklijke Marechaussee en het 43 Tankbataljon, minuut met bijlagen, 1992; 259; 1 stuk
  - Personeelsaangelegenheden, 1.06
    - Planning behoefte en behoeftevoorziening, 1.06.1
      - Rapporten over de personeelssituatie met sterkteopgaven, 1953, 1956-1958, 1965, 1974, 1978-1980, 1982-1983, 1986; 260; 1 pak
      - Stukken betreffende de behoefte aan personeel, 1957-1958, 1961, 1965, 1982; 261; 1 omslag
    - Rechtspositie en indeling, 1.06.2
      - Rapport van de eerste luitenant der Genie, F.E.K. Mullaert inzake zijn detachering bij het Belgische Leger, op oefening in Duitsland, 1952; 262; 1 stuk
        Met foto's van eigen waarnemingen.
      - Stukken betreffende commandowisselingen en de indeling van personeel, 1954, 1956-1958, 1960-1961, 1963, 1991; 263; 1 omslag
      - Stukken betreffende verlof en bewegingsvrijheid, 1961, 1963, 1991; 264; 1 omslag
      - Stukken betreffende de diensttijd, rangen en rangsverhoudingen, 1967, 1980, 1983, 1990-1991; 265; 1 pak
      - Conceptregeling herhalingsoefeningen 1991, 1990; 266; 1 omslag
    - Handhaving van tucht en orde, 1.06.3
      - Stukken betreffende het geweld onderling in de krijgsmacht en de maatregelen daartegen, 1988-1989; 267; 1 omslag
      - Stukken betreffende een herziening van het militair straf- en tuchtrecht, 1989-1991; 268; 1 omslag
    - Keuring en verzorging van het personeel, 1.06.4
      - Stukken betreffende een verruiming van de keuringseisen, 1952, 1957, 1965; 269; 1 omslag
      - Rapporten over hygiëne en de gezondheidszorg, 1956-1960; 270; 1 omslag
      - Brief aan de commandant 1 Divisie 7 december inzake de aanbieding van voorlichting- en documentatiemateriaal voor de 11 Afdeling Veldartillerie, minuut met bijlagen, 1959; 271; 1 stuk
      - Instructie voor een officier belast met het ophalen van een stoffelijk overschot uit België, 1959; 272; 1 stuk
      - Stukken betreffende de geneeskundige verzorging, 1964, 1966, 1983; 273; 1 pak
      - Stukken betreffende (sport)wedstrijden, 1967, 1980-1982, 1988; 274; 1 pak
      - Stukken betreffende het cremeren van (on)geïdentificeerde gesneuvelde militairen ten tijde van oorlog, 1981-1982; 275; 1 omslag
    - Opleidingen, 1.06.5
      - Stukken betreffende het vaststellen en wijzigen van opleidings-, richtlijnen-, instructies, handleidingen en vaste orders, 1953-1960, 1964-1965, 1967, 1975, 1977-1988, 1990-1992; 276-280; 5 pakken
        - 1953-1960, 276
        - 1964-1965, 1967, 1975, 1977-1981, 277
        - 1982-1983, 278
        - 1984-1986, 279
        - 1987-1988, 1990-1992, 280
      - Oefen- en opleidingsverslagen behorende tot de militaire opleiding, 1953, 1955-1959, 1964, 1966, 1981-1982; 281; 1 pak
      - Stukken betreffende herhalingsoefeningen, 1953, 1955-1959, 1977, 1984; 282-288; 7 pakken
        - 1953, 1955-1956, 282
        - 1957, deel 1, 283
        - 1957, deel 1a, 284
        - 1957, deel 2, 285
        - 1957, deel 3, 286
        - 1957, deel 4, 287
        - 1958-1959, 1977, 1984, 288
      - Stukken betreffende vaardigheids- en vakbekwaamheidstesten, 1957-1958, 1985, 1987-1992; 289; 1 pak
      - Stukken betreffende het invoeren van systematische gevechtsexercitie voor de tirailleursgroep, 1958; 290; 1 omslag
      - Nota van majoor der Infanterie, G.J. Bijlsma, inzake de troepenopleiding en carrièreplanning bij de infanterie, met bijlagen, 1961; 291; 1 stuk
      - Stukken betreffende het oefenen in het beladen van buskruitauto´s met oefenmunitie, 1981-1984; 292; 1 omslag
      - Cursusplannen, 1982, 1984-1985, 1987-1988; 293; 1 pak
      - Vergaderverslagen van de werkgroep Overdragen Objecten Manoeuvre Eenheden, met eindverslag, 1983-1984; 294; 1 omslag
      - Stukken betreffende de behoefte aan geautomatiseerde onderwijsleermiddelen en simulatoren ten behoeve van de opleiding en oefening van manoeuvre-eenheden bij 1 Legerkorps, 1987; 295; 1 omslag
      - Memorandum inzake de instructie, het beheer en de logistieke ondersteuning van geavanceerde onderwijsleermiddelen binnen 1 Legerkorps, 1992; 296; 1 stuk
  - Materiële en technische aangelegenheden, gebouwen en terreinen, 1.07
    - Planningbehoefte en behoeftevoorziening, 1.07.1
      - Stukken betreffende de organieke materieelbehoefte, 1954-1957, 1961; 297; 1 omslag
      - Stukken betreffende het algemeen voorraadniveau, 1962-1964, 1979; 298; 1 omslag
      - Brief aan de Bevelhebber der Landstrijdkrachten inzake de aanbieding van het verslag over de beproeving van de verzorgingsinstructie logistiek inzake de overdracht van achtergelaten goederen bij oefeningen, minuut met bijlage, 1982; 299; 1 stuk
    - Beheer, 1.07.2
      - Stukken betreffende de opslag- en oplegbehoefte van 1 Legerkorpsmaterieel in Duitsland en ten oosten van de IJssel, 1956, 1963-1966, 1985, 1989; 300; 1 pak
      - Stukken betreffende de verantwoording van KL-goederen bij mobilisabele eenheden, 1958; 301; 1 omslag
    - Inspectie en controle, 1.07.3
      - Stukken betreffende inspecties, instructies en controles, 1957, 1963, 1980-1984, 1988-1991; 302-305; 4 pakken
        Zie ook inventarisnummers 71-123 en 153.
        - 1957, nummers 7736-7962, 302
        - 1957, nummers 8061-10405, 303
        - 1963, 1980-1984, 304
        - 1988-1991, 305
    - Roerende goederen, 1.07.4
      - Stukken betreffende de beproeving, aanschaf, indeling, inzetbaarheid, (tactisch)gebruik, onderhoud en opslag van roerende goederen, 1954, 1956-1960, 1962-1964, 1969-1970, 1977-1984, 1987-1988, 1991; 306-312; 2 pakken, 1 stuk en 5 omslagen
        Onderverdeeld naar hoofdgroep en code.
        - Hoofdgroep 10, wapens, lucht- en grondverdediging, 1957-1959, 1960-1961, 1963, 1979-1980, 1983-1984, 306; 1 pak
        - Hoofdgroep 15, vliegtuigen met roterende vleugels, 1960, 1965, 1984, 307
        - Hoofdgroep 19, schepen, kleine vaartuigen en caissons, 1957-1958, 1980, 1984, 308
        - Hoofdgroep 23, vrachtauto's en trekkers, gevechts-, aanvals en tactische voertuigen op rupsbanden, 1954, 1957-1960, 1962-1964, 1969-1970, 1977, 1979-1983, 1987-1988, 1991, 1994, 309; 1 pak
        - Hoofdgroep 54, geprefabriceerde constructies, 1959, 310; 1 stuk
        - Hoofdgroep 58 en 61, communicatie- en detectiematerieel, 1956-1958, 1978, 1984-1985, 311
        - Hoofdgroep 84, kleding en persoonlijke uitrusting 1958, 312
      - Rapport inzake de inzetbaarheid van materieel, 1978; 313; 1 stuk
      - Stukken betreffende het commentaar door 1 Legerkorps, het Legerkorps Logistiek Commando en commandant 1 Divisie op het concept-materiaalverzorgingsplan, 1994; 314; 1 omslag
    - Onroerende goederen, 1.07.5
      - Stukken betreffende de bestemming van voormalige Duitse verdedigingswerken in Nederland, 1951-1955; 315; 1 pak
      - Stukken betreffende het ontwerpen en voorstellen tot de bouw van kazernegebouwen, commandoposten en mobilisatiecomplexen, 1953-1954, 1957-1958, 1960-1961, 1963, 1967, 1977-1978; 316; 1 pak
      - Stukken betreffende het ruimen van kazematten en bunkers, 1953, 1957; 317; 1 omslag
      - Stukken betreffende het inrichten en gebruik van oefen- en schietterreinen, 1958, 1980-1981, 1984-1987, 1990; 318; 1 omslag
  - Verkeer en vervoer, 1.08
    - Verkeer en vervoer, 1.08.1
      - Instructie voor geleiders van munitietransporten met motorvoertuigen, 1953; 319; 1 stuk
      - Circulaire inzake het niet uitbreiden van categorieën personeel waarvoor de regeling premie schadevrij rijden geldt, 1958; 320; 1 stuk
      - Rapport inzake het onderzoek naar een mogelijke ligplaats voor munitieschepen te Reitsdiep nabij Garnwerd, 1959; 321; 1 stuk
      - Stukken betreffende het wijzigen van de vaste order inzake de verzending van militaire goederen naar het buitenland, 1959; 322; 1 omslag
      - Nota aan de chef Generale Staf inzake de transportsituatie in de periode voorafgaande aan de uitgifte van telegram Q, minuut, met bijlagen, 1961; 323; 1 stuk
      - Stukken betreffende het laagvliegen en landen op geïmproviseerde landingsterreinen in het buitenland door vliegtuigen van de groep Lichte Vliegtuigen, 1963; 324; 1 omslag
      - Stukken betreffende het wijzigen en vaststellen van de verkeersinstructie in vredestijd voor 1 Legerkorps, 1963, 1985-1990; 325; 1 pak
      - Circulaire inzake een prioriteitsoverzicht van het vervoer per trein van rupsvoertuigen, 1965; 326; 1 stuk
      - Brief aan de Inspecteur van het Vervoerswezen inzake het commentaar op het ontwerp verkeersrichtlijn gebaseerd op het concept-verzorgingsdirectief van de Bevelhebber der Landstrijdkrachten, minuut met bijlage, 1966; 327; 1 stuk
      - Instructie spoorwegvervoer, verplaatsen van voertuigen, personeel en materieel per spoor, 1977, 1983, 1985-1986; 328; 1 pak
      - Brief van het Duitse Wehrbereichskommando II inzake een militaire verkeersrichtlijn ten tijde van spannings- en verdedigingsgeval, 1979; 329; 1 stuk
        In de Duitse taal.
      - Vergaderverslagen van de legerkorps verkeers- en vervoersofficier met de divisie en de brigade verkeer- en vervoerofficieren, 1979; 330; 2 stukken
  - Verbindingen, 1.09
    - Verbindingen en communicatie, 1.09.1
      - Stukken betreffende de regeling veldpost in oorlogstijd, 1955-1956; 331; 1 omslag
      - Stukken betreffende voorstellen tot het treffen van voorzieningen ten behoeve van het oorlogslijnenplan 1 Legerkorps, 1955-1958; 332; 1 omslag
      - Stukken betreffende het concept en vaststellen van de verbindingsplannen voor de hogere staven, 1956; 333; 1 omslag
      - Stukken betreffende het inrichten en beheer van verbindingsinstallaties, 1957; 334; 1 omslag
      - Stukken betreffende het nemen van beveiligingsmaatregelen voor telefoon- en telexverkeer in het rayonverbindingssysteem, 1957, 1959, 1965, 1967, 1974, 1982, 1985,1990; 335; 1 pak
        Waaronder ook verbindingsinstructies.
      - Circulaire van het hoofdkwartier Generale Staf inzake het standaardiseren van militaire benamingen, 1958; 336; 1 stuk
      - Stukken betreffende ontwerporganisaties van het verbindingssysteem voor het legerkorps, 1959, 1961; 337; 1 omslag
      - Circulaire inzake de instelling van een nieuw rapportagesysteem voor het Luchtsteun-verbindingsdetachement Seedorf, 1965; 338; 1 stuk